【裁判字號】    89,易,3541
【裁判日期】    891116
【裁判案由】    侵占
【裁判全文】
臺灣高雄地方法院刑事判決                        八十九年度易字第三五四一號
    公  訴  人  臺灣高雄地方法院檢察署檢察官
    被      告  乙○○
右列被告因侵占案件，經檢察官提起公訴（八十九年度偵字第一三五六號），本院判
決如左：
    主  文
乙○○意圖為自己不法之所有，而侵占離本人所持有之物，處罰金參仟元，如易服勞
役，以佰元折算壹日。
    事  實
一、乙○○於民國八十八年十二月四日晚間九時許，夥同甲○○、丙○○、倪國華及
    不詳人士十餘人，與丁○○、黃文亮、張恆安另一夥人，在高雄縣仁武鄉○○路
    二六九號前鬥毆，見丁○○不敵逃離現場時，將所有車牌號碼ＧＧＺ─八六五號
    重刑機車留置該處，機車鑰匙仍插在機車上，脫離本人持有之際，竟意圖為自己
    不法之所有，將該車騎走藏放於附近之仁武鄉公墓附近，侵占入己後，約過半小
    時得知丁○○尋找該車，旋即後悔又將該車騎回原處，惟遭不詳人士竊走。嗣經
    丁○○向高雄縣警察局仁武分局報案機車失竊，經該分局員警向康乙○○、甲○○、丙○○等人訪查，乙○○坦承機車係伊騎走，而查悉上情。
二、案經高雄縣警察局仁武分局報請台灣高雄地方法院檢察署檢察官偵查起訴。
    理  由
一、訊之被告乙○○固坦承於有前揭時、地騎走丁○○之上開機車藏放於仁武鄉公墓
    附近等事實，惟矢口否認有侵占入己之不法意圖，辯稱：伊是要嚇嚇丁○○而己
    ，不是要將該車據為己有云云。惟查，被告於前揭時、地騎走被害人丁○○遺置
    現場之機車等事實，除經被告坦承不諱外，並有證人甲○○、丙○○、倪國華等
    人於警訊中證稱有看見被告騎走該車等語可按，而上開機車，係丁○○與被告一
    方人馬鬥毆不敵逃離現場時，遺留在該處之物，當時機車鑰匙尚插於車上等情，
    且均據被害人、被告陳明可按，是以該車係暫時脫離被害人持有之物甚明，又被
    告係趁雙方鬥毆之人馬互相追逐時，無人看管該車之際，將該車騎走藏放於仁武
    鄉公墓附近之興建房屋內，嗣經友人楊啟宏向其詢問是否知悉該車下落後，知悉
    乙○○正在尋找該車，始又將該車騎回原處等情，復經被告於警訊中陳明，被告
    既係趁被害人疏未看管之際將機車騎走藏放於他處，且嗣後亦未告知被害人機車
    下落，其無不法所有之意圖，甚為明確，伊顯係見被告尋車甚急，乃心生悔意，
    始又將機車祕密騎回原處，然刑法上之侵占罪，乃係屬即成犯，被告將機車騎離
    現場之際，其侵占犯行，即已成立，雖嗣後又將機車騎回原地，然僅得供做法院
    量刑審酌之參考，要不足以影響其已成立之侵占犯行。是以，本件被告侵占犯行
    ，事證明確，洵堪認定。
二、核被告所為，係犯刑法第三百三十七條侵占離本人所持有之物罪。爰審酌被告見
    被害人機車暫時脫離其本人持有之狀態，即起貪念予以侵占，品性顯屬不良，嗣
    後雖旋即後悔又將機車騎回原處，惟未將機車上鎖或立即告知被害人取回，致又
    遭他人竊走，迄今仍未尋獲，被告對他人之財產顯甚不尊重，惟念其前無犯罪前
    科，素行尚佳，有臺灣高雄地方法院檢察署刑案資料查註紀錄表可稽，且犯後雖
    否認有侵占之意，惟於警員調查時即坦承機車係伊騎走之事實，惡性尚非重大，
    另被害人嗣於本院並已表明願原諒被告，不再追究或索求賠償等一切情狀，量處
    如主文所示之刑，並諭知易服勞役之折算標準，以示懲儆。
據上論斷，應依刑法第二百九十九條第一項前段，刑法第三百三十七條、第四十二條
第二項，罰金罰鍰提高標準條例第一條前段、第二條，判決如主文。
中      華      民      國    八十九    年     十一     月     十六     日
                                      臺灣高雄地方法院刑事庭
                                          法  官  陳淑卿
右正本證明與原本無異。
如不服本判決，應於判決送達後十日內，向本院提出上訴狀。
                                          書記官  陳朝宗
中      華      民      國    八十九    年     十一     月     二十     日
附錄本案論罪科刑法條：
刑法第三百三十七條
意圖為自己或第三人不法之所有，而侵占遺失物、漂流物或其他離本人所持有之物者
，處五百元以下罰金。


司法院資訊處製作；財團法人民間司法改革基金會備份。
